ACORDAO-COMPLETO-2540056

ACÓRDÃO DE RELAÇÃO

ACÓRDÃO DE RELAÇÃO 4140/2022 ATA 25/2022 - PRIMEIRA CÂMARA

Acórdão 4140/2022-TCU-Primeira Câmara
Considerando que a discussão destes autos está relacionada ao desvio de finalidade na aplicação de recursos repassados pelo Ministério do Desenvolvimento Regional, visando atender a obras emergenciais em situação de risco, que teriam sido utilizados para outras obras que não se enquadrariam nos exatos objetivos da modalidade de transferência;
Considerando que foi citado o município de Pracinha/SP e chamado em audiência o ex-prefeito Waldomiro Alves Filho, que não apresentou razões de justificativa, podendo ser caracterizada sua revelia;
Considerando que o município de Pracinha/SP, representado por seu prefeito atual, apresentou suas alegações de defesa, sem colacionar à defesa cópia de qualquer elemento que embasasse seus argumentos, mas confirmou que " (...) teria destinado parte da verba do presente convênio para parte da cidade que também necessitava de reparos, em razão de fato idêntico que ensejou a solicitação/destinação da verba em comento" (peça 66, parágrafo 35.3) , fato que " (...) reforça o apontamento de desvio de finalidade, uma vez que não demonstrou que tais obras tenham sido emergenciais devido ao desastre" (peça 66, parágrafo 66) ;
Considerando que devem ser integralmente acolhidas a instrução da Secex-TCE e o parecer do MP/TCU:
Os ministros do Tribunal de Contas da União, reunidos em sessão da 1ª Câmara, ACORDAM, por unanimidade, em considerar revel o responsável Waldomiro Alves Filho, para todos os efeitos, dando-se prosseguimento ao processo; rejeitar as alegações de defesa apresentadas pelo município de Pracinha/SP; fixar novo e improrrogável prazo de 15 (quinze) dias, para que a municipalidade efetue e comprove, perante este Tribunal, o recolhimento das quantias a seguir especificada aos cofres do Tesouro Nacional, atualizada monetariamente a partir da data indicada, na forma prevista na legislação em vigor, abatendo-se na oportunidade os valores já ressarcidos, se for o caso; cientificar o município de Pracinha/SP de que a liquidação tempestiva do débito, atualizado monetariamente, saneará o processo e as respectivas contas poderão ser julgadas regulares com ressalvas, dando-se lhe quitação, uma vez comprovada a boa-fé, nos termos do art. 202, § 4º, do RI/TCU; e encaminhar cópia desta deliberação, assim como da instrução da unidade técnica, (peça 66) , aos responsáveis  e ao Ministério de Desenvolvimento Regional.
	Data de ocorrência
	Valor histórico (R$) 
	Identificador da parcela

	8/4/2011
	360.000,00
	D1

	27/9/2013
	7.319,03
	C1

                   Valor atualizado do débito (sem juros) em 13/5/2022: R$ 689.336,75 (peça 65) .
1. Processo TC-Processo 039.252/2020-5 (TOMADA DE CONTAS ESPECIAL) 
	1.1. Responsáveis: município de Pracinha/SP (67.662.007/0001-40) ; Waldomiro Alves Filho (XXX.487.478-XX) .
	1.2. Órgão: Ministério do Desenvolvimento Regional.
	1.3. Relator: Ministro-Substituto Weder de Oliveira.
	1.4. Representante do Ministério Público: Procuradora-Geral Cristina Machado da Costa e Silva.
	1.5. Unidade Técnica: Secretaria de Controle Externo de Tomada de Contas Especial (SecexTCE) .
	1.6. Representação legal: não há.
	1.7. Determinações/Recomendações/Orientações: não há.

Primeira Câmara

Ministério do Desenvolvimento Regional.

município de Pracinha/SP (67.662.007/0001-40); Waldomiro Alves Filho (XXX.487.478-XX).

WEDER DE OLIVEIRA

não há.

TOMADA DE CONTAS ESPECIAL (TCE)

Secretaria de Controle Externo de Tomada de Contas Especial (SecexTCE).